【裁判字號】    97,上訴,1594
【裁判日期】    970827
【裁判案由】    毒品危害防制條例
【裁判全文】
臺灣高等法院刑事判決                97年度上訴字第1594號
上  訴  人
即  被  告  甲○○
                    現另案在臺灣臺北監獄臺北分監執行中
選任辯護人  黃重鋼律師
            李詩皓律師
            林詠嵐律師
上列上訴人即被告因毒品危害防制條例案件，不服臺灣板橋地方
法院96年度訴字第2430號，中華民國97年2月18日第一審判決（
起訴案號：臺灣板橋地方法院檢察署96年度偵字第8137號），提
起上訴，本院判決如下：
    主  文
原判決撤銷。
甲○○犯附表編號1至5所示各罪，均累犯，各處如附表編號1至5
所示之刑。應執行有期徒刑貳拾年，販賣毒品所得新台幣壹萬伍
仟元均沒收，如全部或一部不能沒收時，以其財產抵償之。
其餘被訴部分（95年10月底至95年12月底期間販賣第一級毒品海
洛因部分）無罪。
    事  實
一、甲○○（綽號蚊子）前曾於民國93年間因違反槍砲彈藥刀械
    管制條例案件，經臺灣板橋地方法院判處有期徒刑4月，併
    科罰金新台幣（下同）30,000元確定；另於93年間因違反毒
    品危害防制條例案件，經臺灣板橋地方法院分別判處有期徒
    刑3月、3月，應執行有期徒刑4月確定，並與違反槍砲彈藥
    刀械管制條例案件定應執行有期徒刑7月；再於94年間因違
    反毒品危害防制條例案件，經臺灣板橋地方法院分別判處有
    期徒刑5月、5月確定，上揭2罪定應執行為有期徒刑9月，並
    於前揭應執行之行後接續執行，於95年8月20日因縮短刑期
    執畢。詎猶不知悔改，明知海洛因係屬毒品危害防制條例第
    2條第2項第1款所稱之第一級毒品，依法不得販賣、持有，
    竟分別基於販賣第一級毒品海洛因（以下簡稱海洛因）牟利
    之意圖，自96年1月某日起至同年1月31日18時止，在台北縣
    土城市○○路○段289號4樓之1租屋處等處，以每包1,000元
    至5,000元之代價，販售海洛因予李毅翔至少5次，其中並有
    3次係於96年1月底期間與石國禎（綽號賴皮）共同合資購買
    ，最後1次則為96年1月31日18時許，由石國禎搭乘李毅翔所
    駕駛之自小客車前往上址，以5,000元購得海洛因1包（毛重
    1.9公克）後，旋返回二人位於台北縣新店市○○路8巷2之6
    號2樓住處（各次詳細販賣第一級毒品海洛因之時間、地點
    、犯罪所得詳如附表所示）。嗣於同日19時30分許，經警持
    搜索票在李毅翔及石國禎二人共同居住之上址，起出二人甫
    交易購得之海洛因1包（毛重1.9公克），再經李毅翔、石國
    禎供出購買海洛因之來源後，循線查悉上情。
二、案經臺北縣政府警察局永和分局報告臺灣板橋地方法院檢察
    署檢察官偵查起訴。
    理  由
一、證據能力部分：
（一）按被告以外之人於偵查中向檢察官所為之陳述，除「顯有
      不可信之情況者」外，得為證據，刑事訴訟法第159條之1
      第2項定有明文。查證人李毅翔於偵查中向檢察官所為之
      言詞陳述，均經渠等以證人身分具結在卷，合於法定要件
      ，且現階段刑事訴訟法規定檢察官代表國家偵查犯罪、實
      施公訴，依法其有訊問證人之權，證人且須具結，而實務
      運作時，偵查中檢察官向被告以外之人所取得之陳述，原
      則上均能遵守法律規定，不致違法取供，其可信性極高，
      復查無「顯有不可信之情況」，況證人李毅翔於原審審理
      時，業依當事人之聲請傳訊該證人到庭進行交互詰問，而
      檢察官及被告、辯護人均就上開證人於偵查中之證述事項
      詰問各該證人，亦足認被告就上開證人於偵查之證言，已
      行使反對詰問權，從而揆之前述規定，自具有證據能力。
（二）又按被告以外之人於檢察事務官、司法警察官或司法警察
      調查中所為之陳述，與審判中不符時，其先前之陳述具有
      較可信之特別情況，且為證明犯罪事實存否所必要者，得
      為證據，刑事訴訟法第159條之2有明文規定。查證人李毅
      翔、石國禎二人於警詢之供陳，雖屬被告以外之人於審判
      外所為之陳述，並經被告之辯護人爭執無證據能力，然經
      參諸證人李毅翔及石國禎於96年1月31日警詢中所述：「
      我是至土城市○○路○段289號4樓之1，向綽號『蚊子』
      姓名為甲○○的男子每包毛重約1.9公克以新台幣五千元
      購得的。」、「我共向甲○○於96年1月起購買過三次，
      最後一次是在今日（31日）18時許，至土城市○○路○段
      289號4樓之1向他購買的。」等語（見臺灣板橋地方法院
      檢察署96年度偵字第8336號卷第6頁、96年度偵字第8137
      號卷第6頁），核與李毅翔於96年5月3日偵查中結證稱渠
      二人曾向綽號「蚊子」之被告，合資購買海洛因保守估計
      是3次之情，乃屬相符（前揭第8336號偵查卷第33-34頁）
      。再參以證人李毅翔於偵查中，並未曾主張其於警詢時所
      為之陳述係處於提藥之狀態下，是以，證人李毅翔在警詢
      所述應係出於其自由意志無疑。且觀之警詢筆錄內容，警
      詢問題均非艱澀難懂，且採一問一答方式，證人對於警察
      所問第一次施用海洛因時間、施用海洛因之方法、觀察勒
      戒暨強制戒治情形等問題，仍可分別清楚陳述，顯見渠之
      意識尚未達無法自由陳述之程度，是證人所稱提藥之說，
      實有疑問。況且販賣毒品行為係警方極力查緝之嚴重犯罪
      行為，其刑責甚重（法定刑為無期徒刑或七年以上有期徒
      刑），此為一般人所週知之事實，證人李毅翔、石國禎既
      為正常成年人，又有施用毒品之犯行，則其等對供陳他人
      販賣毒品犯行之後果，應知之甚明，倘被告確屬無辜清白
      ，則證人理當於警、偵訊時極力澄清，以免被告無端遭受
      重刑追訴，並致己罹於誣告偽證罪責，始合常理，乃證人
      於未遭刑求之情況下，竟謂僅係因在警詢時因提藥，故而
      陳述不實之被告販毒犯行云云，顯與情理相悖，難予令人
      相信。末再審酌證人李毅翔、石國禎於警詢時之陳述，因
      距離本案查獲時甚近，記憶清晰，且係未受他人左右而出
      於自然之陳述，惟嗣後在審判中之證言，或因時隔日久，
      記憶模糊致未能清楚陳述，或因與被告同庭應訊，考量與
      被告有相識，甚且已另與被告事先勾串，為迴護被告故為
      有利於被告之證詞，即非無可能，此由證人李毅翔在偵查
      中曾經表示：「我收到這張傳票通知，我打電話給甲○○
      ，我試探他會不會來開庭，因為我怕他出庭，如果他有出
      庭的話我就要先請假，希望用分別傳訊的方式，因為如果
      他有出庭的話我就不敢講。他當時知道我當證人他問我會
      不會講，我就隨便跟他說我會，結果他就說他不會收到傳
      票。」等語（前述第8336號偵查卷第35頁），益足徵之。
      職是，證人李毅翔、石國禎先前警詢中之證述，雖與審判
      中不同，但因具有較為可信之特別情況，且為證明被告是
      否涉犯賣毒事實所必要，依前揭規定旨意，應認具有證據
      能力。
二、認定本案事實所憑證據及理由：
    訊據上訴人即被告甲○○矢口否認有何販賣海洛因犯行，辯
    稱：伊並不認識李毅翔、石國禎二人，亦無販賣海洛因給他
    們，因為伊住的地方有在供人賭博，李毅翔、石國禎二人曾
    在伊處賭博而被伊手下修理（毆打），其等因而挾怨報復云
    云。惟經查：
（一）證人李毅翔自96年1月起陸續以1,000元至5,000元不等價
      格，向綽號「蚊子」之被告購買海洛因5、6次，其中於同
      年1月底期間，即有3次係由證人李毅翔及石國禎合資購買
      ，當時均係證人李毅翔開車搭載石國禎，至被告位於土城
      市○○路○段289號4樓之1租屋處，向被告購買海洛因，
      其餘則由被告將毒品送至證人二人位於新店市○○路之租
      屋處等情，業經證人李毅翔於96年5月3日偵查中結證：「
      他與石國禎比較熟。我都叫藍『蚊子』（台語發音），我
      是聽石國禎聽他的本名是『甲○○』。他們認識很久了，
      都是住中永和。我叫石國禎『賴皮』。石國禎叫我『阿翔
      』」、「從去年甲○○出監後1、2個月後，甲○○打電話
      找『賴皮』，當時我跟『賴皮』就住在永和市○○路租屋
      處。…我有需要海洛因的時候跟『賴皮』講，『賴皮』就
      會打電話給甲○○，約好交易地點後就由我跟甲○○面對
      面一手交錢一手交貨。大部分都約在永利路及達觀路的租
      屋處，我都是買1,000元至5,000元不等，想就看當時行情
      而定。來的時候有時候比較趕，沒有分裝，他就會在現場
      秤重，並用分裝袋裝給我。有時候不趕的話也有拿到他已
      經分好的。」、「（問：跟甲○○交易的期間？）大概是
      甲○○出監後跟『賴皮』取得聯絡，就開始跟甲○○拿。
      所以確切的時間我不知道。」、「（問：跟甲○○買海洛
      因的頻率大概多久一次？）不一定，看上一回拿的量。如
      果是1,000元的話可以用1、2次，1、2天就用完了。5,000
      元的量可以用4、5天，我跟他拿的價位有1,000、2,000、
      3,000、4,000、5,000。我都用1張、2張、3張、4張或5張
      來代稱。」、「如果今年的話是從1月底到31日查獲日止
      保守估計是3次，實情應該是5、6次。有部分還是他來新
      店市○○路交易，有3次是我跟『賴皮』一起到甲○○土
      城市○○路○段289號4樓之1的租屋處，這個地址是甲○
      ○報給『賴皮』，由我開車載『賴皮』去，我們被查獲那
      天下午不記得幾點，那天記得是買5,000元的海洛因，實
      重是0.9公克，『賴皮』接著在甲○○的房間跟甲○○拿
      糖加進去海洛因裡面，這樣東西比較多，要自己用，當時
      放在『賴皮』那邊，也就是被警方查獲的那一包淨重1.4
      公克的海洛因。」、「（問：你跟『賴皮』是怎樣的方式
      購買海洛因？）有時候是各出各的，自己去跟甲○○買，
      有時候是因為沒有錢就合資買。我的部分都透過『賴皮』
      聯繫，因為『蚊子』是『賴皮』的朋友。」甚詳（第8336
      號偵查卷第33-34頁），且其證稱有3次係與石國禎合資前
      往被告位於土城市○○路○段289號4樓之1租屋處購買一
      情，亦與證人石國禎於警詢中陳稱曾向被告購買海洛因3
      次等語一致，自堪信為實在。
（二）雖證人李毅翔及石國禎在原審審理時，均否認有向被告購
      買毒品，證人李毅翔並證稱販售毒品予伊綽號「蚊子」之
      人，並非在庭之被告等語。然查，證人二人在審理中之陳
      述應有迴護被告之嫌，並未比警詢所述較為可信一情，業
      在前述論斷，且證人李毅翔、石國禎在警詢時，已經警察
      調出被告口卡片供渠指認確係出售海洛因與伊等二人之人
      ，此有經證人簽名確認之被告口卡片足考（參第8336號偵
      查卷第19頁），嗣後在偵查中，經檢察官再次詢問：「所
      指綽號『蚊子』之男子是否經警方提供甲○○之口卡片供
      你指認？」、「所指之綽號蚊子之男子是否即為本案被告
      甲○○？」時，證人李毅翔亦均為肯定之陳述（上揭偵查
      卷第34頁）。又被告甲○○前曾因違反槍砲彈藥刀械管制
      條例案件及毒品等案件，經定應執行刑有期徒刑9月，於
      95年8月21日因縮短刑期執畢出監，有本院被告前案紀錄
      表可稽，經對照證人李毅翔於偵查中證稱：「從去年甲○
      ○出監後1、2個月後，甲○○打電話找『賴皮』，當時我
      跟『賴皮』就住在永和市○○路租屋處。…」、「大概是
      甲○○出監後跟『賴皮』取得聯絡，就開始跟甲○○拿…
      。」等語，顯清楚知悉被告曾入監服刑之事，暨其出監之
      時間，益證其於偵查中所為證詞為可取。兼衡以被告並不
      否認其之綽號為「蚊子」，且承租過土城市○○路○段
      289號4樓之1之住處，堪信證人所指稱販毒綽號「蚊子」
      之人，確實即為本案被告甲○○無誤。
（三）另，證人石國禎在原審審理時，經檢察官詰以「你跟李毅
      翔與被告有無過節或是金錢的糾紛？」，證人石國禎明確
      答稱：「沒有。」（見原審卷第71頁），益見被告上述以
      證人李毅翔、石國禎二人曾在伊處賭博而被伊手下修理（
      毆打），因而挾怨報復云云，無可採信。
（四）又非法販賣海洛因係政府嚴予查緝之違法行為，非可公然
      為之，且不論是以何形式包裝之海洛因，均可任意分裝或
      增減其份量，而每次買賣之價量，亦隨時隨雙方關係之深
      淺、當時之資力、需求程度及對行情之認知等因素，機動
      的調整，因之販賣之利得，除經坦承犯行，或價量均達到
      明確外，委難查得實情，職是之故，縱未確切查得販賣賺
      取之實際差價，但除別有事證，足認係按同一價格轉讓，
      確未牟利外，尚難執此認非法販賣之事證有所不足，致知
      過坦承者難辭重典，飾詞否認者反得逞僥倖，而失情理之
      平；且海洛因價格昂貴，取得不易，凡為販賣之不法勾當
      者，苟無利可圖，應無甘冒被查緝法辦重刑之危險，平白
      無端義務為該買賣之工作，是其販入之價格必較售出之價
      格低廉，而有從中賺取買賣差價牟利之意圖及事實，應屬
      合理之認定；雖被告矢口否認有交付過海洛因予證人李毅
      翔、石國禎之犯行，而證人李毅翔、石國禎於警詢、偵查
      中亦僅供陳其向被告所購買海洛因之價格，使本院無從確
      認被告販賣所得之利潤。然以本案而言，被告與證人間既
      非親故至交，苟無利得，豈會甘冒重刑之風險，與之相約
      交付毒品之理，是被告交付海洛因予證人李毅翔、石國禎
      ，並收受1,000至5,000元不等之對價，堪認被告有販賣海
      洛因營利之意圖甚為明顯。
（五）綜上，本案被告在96年1月期間曾販賣海洛因3次給證人石
      國禎，及至少販售海洛因5次予證人李毅翔之犯行，已臻
      明確，堪予認定，應依法論科。至被告另要求鑑驗警察於
      96年1月31日自證人石國禎處所扣得海洛因外包裝袋上之
      指紋，以證明該包海洛因並非被告所販售等節，然被告前
      揭犯行既有如上之證據可認明確，且所扣得之海洛因1包
      ，迄至本件準備程序時，已經11個月，是該海洛因外包裝
      縱無被告之指紋，亦仍無從採為對其有利之認定，故本院
      認為無調查之必要，附此敘明。
三、核被告甲○○所為，係犯毒品危害防制條例第4條第1項之販
    賣第一級毒品罪。其因販賣第一級毒品而持有第一級毒品（
    原判決誤載為安非他命，應予更正），持有之低度行為，為
    高度之販賣行為所吸收，不另論罪。又被告先前有如事實欄
    所載之前案有期徒刑科刑暨執行完畢情形，有臺灣高等法院
    被告前案紀錄表1份在卷可查，其於該案有期徒刑執行完畢
    後5年內，故意再犯本案有期徒刑以上之罪，應論以累犯，
    惟因本案被告所犯罪名之法定刑為死刑或無期徒刑，依法不
    得加重。另酌以被告販賣之對象包括李毅翔暨石國禎兩人，
    次數為5次，又無證據證明被告為大量走私進口或長期販賣
    毒品之所謂「大盤」、「中盤」之販毒者，其等惡性與犯罪
    情節核與大毒梟有重大差異，如不論其情節輕重，遽處以販
    賣毒品罪之法定本刑死刑或無期徒刑，誠屬情輕法重，過於
    嚴苛，有傷人民對法律之情感，其犯罪情狀，顯有可憫恕之
    情況，認科以最低度刑，仍嫌過重，爰依刑法第59條規定，
    酌量減輕其刑，死刑部分減為無期徒刑，無期徒刑部分減為
    20年以下15年以上有期徒刑。
四、原審以被告事證明確而予論科，固非無見。惟按所謂「集合
    犯」，係指立法者所制定之犯罪構成要件中，本即預定有數
    個同種類行為而反覆實行之犯罪而言。故是否集合犯之判斷
    ，客觀上應斟酌法律規範之本來意涵、實現該犯罪目的之必
    要手段、社會生活經驗中該犯罪必然反覆實行之常態及社會
    通念等；主觀上則視其反覆實施之行為是否出於行為人之單
    一犯意，並秉持刑罰公平原則，加以判斷之；最高法院96年
    度台上字第6962號要旨可資參照。毒品危害防制條例第4條
    之販賣毒品罪，核其法律規範性質上並不具備必然反覆實行
    之常態或社會通念；又刑法於94年2月2日修正公布，刪除第
    56條所定之連續犯之規定，自95年7月1日施行。而基於概括
    犯意連續多次施用毒品之行為，於刑法修正刪除連續犯規定
    之前，均依連續犯論以一罪。此次刑法第56條修正理由之說
    明謂：「對繼續犯同一罪名之罪者，均適用連續犯之規定論
    處，不無鼓勵犯罪之嫌，亦使國家刑罰權之行使發生不合理
    之現象。」「基於連續犯原為數罪之本質及刑罰公平原則之
    考量，爰刪除有關連續犯之規定」等語，即係將本應各自獨
    立評價之數罪，回歸本來就應賦予複數法律效果之原貌。就
    刑法修正施行後多次販賣毒品之犯行，採一罪一罰，始符合
    立法本旨。因此，刑法修正施行後多次販賣毒品之犯行，應
    一罪一罰，合併定其應執行之刑。原審不查，就被告本案犯
    行率依集合犯論以一罪，顯有可議。被告上訴意旨，仍執陳
    詞，否認犯罪，固無可取，惟原判決既有上述可議，即屬無
    可維持，應由本院將原判決撤銷。爰審酌被告正值青盛之年
    ，不思努力進取，明知海洛因對於人體有莫大之戕害，為圖
    一己之私利，竟漠視毒品之危害性，而販賣毒品犯行，嚴重
    危害國民身心健康及社會風氣，進而敗壞社會治安，且犯罪
    後未能坦承犯行，及其犯罪之動機、目的、手段、販賣毒品
    之期間、次數、數量及所得利益等一切情狀，量處如附表所
    示之刑，並定其應執行之刑如主文第2項所示，以資懲儆。
五、至當場於證人石國禎身上所查獲之海洛因1包（毛重1.9公克
    ），因已完成買賣交易而屬證人李毅翔及石國禎所有，且為
    證人涉犯施用毒品案件之重要證據，爰不在本件諭知沒收銷
    毀或沒收。另被告曾各以1,000元、2,000元、3,000元、
    4,000元、5,000元之對價，出售海洛因予李毅翔至少5次（
    其中3次係與石國禎合資購買）之既遂犯行，業經證人李毅
    翔證述甚詳，是被告販賣所得經認定至少為15,000元，乃其
    因本件犯罪所得之財物，應依毒品危害防制條例第19條第1
    項規定沒收之，如全部或一部不能沒收時，以其財產抵償之
    。
六、本案雖係被告上訴，惟原審有上述判決適用法條不當之情形
    ，爰無刑事訴訟法第370條前段之適用，附此敘明。
七、公訴意旨另以：被告自95年10月底至95年12月底期間，亦有
    以1,000元至5,000元不等之代價，販賣海洛因多次予證人李
    毅翔、石國禎等人云云。然按犯罪事實應依證據認定之，無
    證據不得認定犯罪事實，為刑事訴訟法第154條第2項所明文
    。經查，公訴意旨雖以證人李毅翔在偵查中指稱：「從去年
    甲○○出監後1、2個月後，甲○○打電話給『賴皮』…大概
    是甲○○出監後跟『賴皮』取得聯絡，就開始跟甲○○拿。
    所以確切的時間我不知道」等語，而認被告自95年8月底出
    監後2個月即95年10月底起，即開始販售海洛因予證人李毅
    翔、石國禎等人。然經核諸證人李毅翔對於實際開始向被告
    交易毒品之時間已表示並不確定，然隨即又詳述其係在96年
    1月期間向被告購買海洛因至少5次，其中3次乃與證人石國
    禎合資購買等語，復參酌證人李毅翔、石國禎於警詢時均表
    示：係自96年1月起向被告購買過3次毒品之情（參8336號偵
    查卷第6、33-34頁），是本件除證人自白坦承之購買次數外
    ，已無其他事證可認被告係自95年10月底即開始販售海洛因
    多次，從而基於罪疑唯輕原則，本件被告販賣海洛因予證人
    李毅翔、石國禎，而構成毒品危害防制條例第4條第1項犯行
    之期間暨次數，應為自96年1月某日起至同月31日止至少5次
    （其中3次係李毅翔、石國禎二人合資購買）。是就公訴人
    認為被告在95年10月底至同年12月底，亦有出賣海洛因給證
    人李毅翔、石國禎多次部分，既無其他積極證據證明被告有
    為此部分犯行，此被訴部分自應為被告無罪之諭知。原審就
    此部分以不能證明被告犯罪，固非無見，惟毒品危害防制條
    例第4條之販賣毒品罪，核其法律規範性質上並不具備必然
    反覆實行之常態或社會通念，而無集合犯之適用，業如上述
    ，原審就此部分以係集合犯之一部，而不另為無罪之諭知，
    尚有未洽，應由本院將原判此部分撤銷，另為被告此部分無
    罪之諭知。
據上論斷，應依刑事訴訟法第369條第1項前段、第364條、第370
條後段、第299條第1項前段、第301條第1項、毒品危害防制條例
第4條第1項、第19條第1項，刑法第11條前段、第47條第1項、第
59條、第51條第5款，判決如主文。
本案經檢察官游明仁到庭執行職務。
中    華    民    國    97    年    8     月    27    日
                  刑事第二十庭審判長法  官  楊貴雄
                                    法  官  林立華
                                    法  官  林銓正
以上正本證明與原本無異。
如不服本判決，應於收受送達後10日內向本院提出上訴書狀，其
未敘述上訴之理由者並得於提起上訴後10日內向本院補提理由書
（均須按他造當事人之人數附繕本）。
                                    書記官  陳玲憶
中    華    民    國    97    年    8     月    27    日
附表：
被告甲○○販賣第一級毒品海洛因之犯行一覽表（單位新台幣）
┌──┬────┬────┬────┬────┬───────────┐
│編號│犯罪時間│犯罪地點│行為態樣│犯罪所得│      科      刑      │
├──┼────┼────┼────┼────┼───────────┤
│ 01 │96年1月 │台北縣新│販賣第一│1,000元 │甲○○販賣第一級毒品，│
│    │中某日某│店市達觀│級毒品海│        │累犯，處有期徒刑拾伍年│
│    │時      │路8巷2之│洛因給李│        │，販賣毒品所得新台幣壹│
│    │        │6號2樓  │毅翔    │        │仟元沒收，如全部或一部│
│    │        │        │        │        │不能沒收時，以其財產抵│
│    │        │        │        │        │償之。                │
├──┼────┼────┼────┼────┼───────────┤
│ 02 │同上    │同上    │同上    │2,000元 │甲○○販賣第一級毒品，│
│    │        │        │        │        │累犯，處有期徒刑拾伍年│
│    │        │        │        │        │，販賣毒品所得新台幣貳│
│    │        │        │        │        │仟元沒收，如全部或一部│
│    │        │        │        │        │不能沒收時，以其財產抵│
│    │        │        │        │        │償之。                │
├──┼────┼────┼────┼────┼───────────┤
│ 03 │96年1月 │台北縣土│販賣第一│3,000元 │甲○○販賣第一級毒品，│
│    │下旬某日│城市中央│級毒品給│        │累犯，處有期徒刑拾伍年│
│    │某時    │路1段289│李毅翔與│        │，販賣毒品所得新台幣│
│    │        │號4樓之1│石國禎  │        │仟元沒收，如全部或一部│
│    │        │        │        │        │不能沒收時，以其財產抵│
│    │        │        │        │        │償之。                │
│    │        │        │        │        │                      │
├──┼────┼────┼────┼────┼───────────┤
│ 04 │同上    │同上    │同上    │4,000元 │甲○○販賣第一級毒品，│
│    │        │        │        │        │累犯，處有期徒刑拾伍年│
│    │        │        │        │        │，販賣毒品所得新台幣肆│
│    │        │        │        │        │仟元沒收，如全部或一部│
│    │        │        │        │        │不能沒收時，以其財產抵│
│    │        │        │        │        │償之。                │
├──┼────┼────┼────┼────┼───────────┤
│ 05 │96年1月 │同上    │同上    │5,000元 │甲○○販賣第一級毒品，│
│    │31日18時│        │        │        │累犯，處有期徒刑拾伍年│
│    │許      │        │        │        │，販賣毒品所得新台幣伍│
│    │        │        │        │        │仟元沒收，如全部或一部│
│    │        │        │        │        │不能沒收時，以其財產抵│
│    │        │        │        │        │償之。                │
└──┴────┴────┴────┴────┴───────────┘
附錄：本案論罪科刑法條全文
毒品危害防制條例第4條第1項
製造、運輸、販賣第一級毒品者，處死刑或無期徒刑；處無期徒
刑者，得併科新臺幣1千萬元以下罰金。


司法院資訊處製作；財團法人民間司法改革基金會備份。
